【裁判字號】    92,自,58
【裁判日期】    950109
【裁判案由】    瀆職等
【裁判全文】
臺灣士林地方法院刑事判決                92年度自字第58號
自  訴  人  甲○○
被      告  乙○○
上列被告因瀆職等案件，經自訴人提起自訴，本院判決如下：
    主  文
本件自訴不受理。
    理  由
一、自訴意旨經本院於民國94年8 月26日準備程序訊問自訴人自
    訴被告涉犯之構成要件事實後略以：被告乙○○於90年4 月
    至6 月間，共寄5 份存證信函予臺北市政府，並偽造租賃契
    約主張其所有之臺北市○○○路○ 段42之6 號住家為自訴人
    向被告乙○○所承租，致臺北市政府陷於錯誤，核發補償金
    予被告乙○○，因認被告乙○○涉犯刑法第339 條第1 項之
    詐欺取財罪等語。
二、按同一案件，經檢察官依刑事訴訟法第228 條開始偵查者，
    不得再行自訴，又不得提起自訴而提起者，應諭知不受理之
    判決，刑事訴訟法第323 條第1 項及第334 條分別訂有明文
    。又所謂同一案件，係指所訴彼此兩案為同一被告，其所訴
    之犯罪事實亦屬同一者而言，而其彼此兩案所訴被告同一，
    被訴之犯罪事實亦無異，不因前後所主張之罪名有異即可謂
    非同一案件，最高法院亦著有49年上字第315 號判例可資參
    照。
三、查本件自訴人甲○○自訴被告乙○○之首揭犯罪事實，前經
    自訴人向臺灣士林地方法院檢察署檢察官以被告乙○○明知
    臺北市○○○路○ 段42-6號房屋為自訴人所有，竟偽造乙份
    房屋門牌為「臺北市○○○路○ 段40-6號」、租賃期限為73
    年10月20日起至74年10月19日止之房屋租賃契約書，並於90
    年4 、5 月間，向臺北市政府主張其為臺北市○○○路○ 段
    「洲美快速道路第一期新建工程」地上房屋之所有權人，欲
    領取土地徵收補償金，提出偽造文書罪、侵占罪等告訴，經
    該署檢察官於90年11月30日以90年度偵字第8677號為不起訴
    處分，嗣自訴人不服聲請再議，復經臺灣高等法院檢察署發
    回續行偵查，再經臺灣士林地方法院檢察署檢察官於92年2
    月24日以91年度偵續字第75號為不起訴處分，又經自訴人聲
    請再議，經臺灣高等法院檢察署發回續行偵查結果，仍於93
    年11月9 日為臺灣士林地方法院檢察署檢察官以92年度偵續
    一字第15號不起訴處分確定乙節（下稱前案），有被告乙○
    ○之全國前案紀錄表在卷可憑，並經本院調閱前開案卷查核
    屬實。自訴人雖於前案告訴被告乙○○涉有侵占罪嫌云云，
    但兩案為同一被告，被訴之犯罪事實亦無異，揆諸首揭判例
    ，兩案顯係同一案件，不因前後自訴人所主張之罪名有異即
    可謂非同一案件。自訴人對同一案件，於檢察官開始偵查後
    ，於92年2 月26日始再向本院提起自訴，有本院所蓋之收文
    戳記於自訴狀上可憑，且本件亦非告訴乃論之案件，依照上
    開說明，爰不經言詞辯論，逕為不受理之判決。
據上論斷，應依刑訴訟法第323 條第1 項、第334 條、第307 條
，判決如主文。
中    華    民    國    95    年    1     月    9     日
                  刑事第四庭法  官  許碧惠
以上正本證明與原本無異。
如不服本判決，應於判決送達後10日內，向本院提出上訴狀。
                            書記官  徐仁豐
中    華    民    國    95    年    1     月    9     日


司法院資訊處製作；財團法人民間司法改革基金會備份。
